# VALENTIN MOREAU

### ALTERNANCE PROGRAMMATION

Après avoir travaillé presque 2 ans à McDonald's, j'ai compris qu'il m'était indispensable de me former dans un domaine pour m'épanouir. J'ai choisi la programmation. J'ai cherché une formation qui me permette d'être opérationnel rapidement. C'est pourquoi je me suis tourné vers OpenClassrooms et sa formation de développeur web. Cette formation m'a permis d'obtenir un diplôme équivalent BAC + 2 et surtout de réaliser 6 projets proches de ce qu'on pourrait avoir à réaliser en entreprise.

### **FORMATION**

#### **OPENCLASSROOMS**

2021 - 2022

Développeur web - niveau V (BAC + 2)

#### Réalisations:

- Intégration d'une maquette pour un site de voyage
- Intégration d'une maquette et d'animations pour une plateforme de réservation de restaurant
- Corrections du SEO et de l'accessibilité d'un site existant selon les normes WCAG
- Création du frontend d'un site en javascript
- Création du backend d'un site de comparaisons de sauces avec mongoDB et node.js
- Création d'un réseau social d'entreprise de A à Z avec MySQL (sequelize), node.js et React.js

### **CCI SUD FORMATION**

2016 - 2017

Vendeur conseiller commercial - niveau IV

Vente/Conseil en B to C et B to B, Marketing, Merchandising

# **EXPÉRIENCES PROFESSIONNELLES**

### MCDONALD'S LE CRÈS

2018 - 2020

ÉQUIPIER POLYVALENT

Réalisation des commandes des clients, nettoyage et fermeture du McDonald's

#### **CARREFOUR LATTES**

2016 - 2017

SERVICE PRODUITS FRAIS

Service des produits de charcuterie et fromagerie



0673564456

valentin.moreau34750@gmail.com

3 Bis Chemin de Tisson,

Résidence le Cantegril,

Bâtiment 2

34170 Castelnau-le-Lez

https://github.com/ValM34

# COMPÉTENCES

HTML - CSS - SASS

Javascript - Node.js - React.js

MySQL - MongoDB

GitHub

mar

Référencement naturel

Accessibilité (WCAG)

### **PASSIONS**

Escalade

jeux vidéos

programmation

## QUALITÉS

Autonome

Challenger

Volontaire